最高法院刑事判決　　　　　　九十六年度台上字第七五四三號
上　訴　人　板橋律師公會
　　　　　　板橋律師公會籌備會
　　　　　　台北律師公會（又名台灣律師公會）
兼上列共同
代　表　人　甲○○
被　　　告　乙○○
　　　　　　丙○○
　　　　　　丁○○
　　　　　　戊○○
　　　　　　己○○
　　　　　　庚○○
　　　　　　辛○○
　　　　　　壬○○
　　　　　　癸○○
　　　　　　子○○
　　　　　　丑○○
　　　　　　寅○○
　　　　　　卯○○
　　　　　　辰○○
　　　　　　巳○○
　　　　　　午○○
　　　　　　未○○
　　　　　　申○○
　　　　　　酉○○
　　　　　　戌○○
　　　　　　亥○○
　　　　　　天○○
　　　　　　地○○
　　　　　　宇○○
　　　　　　宙○○
　　　　　　玄○○
　　　　　　黃○○
　　　　　　Ａ○○
　　　　　　Ｂ○○
　　　　　　Ｃ○○
　　　　　　Ｄ○○
　　　　　　Ｅ○○
　　　　　　Ｆ○○
　　　　　　Ｇ○○
　　　　　　Ｈ○○
　　　　　　Ｉ○○　住同上
　　　　　　Ｊ○○　女住同上
　　　　　　Ｋ○○　住同上
　　　　　　Ｌ○○　女住同上
　　　　　　Ｍ○○　住同上
　　　　　　Ｎ○○　住同上
　　　　　　Ｏ○○　住同上
　　　　　　Ｐ　○
　　　　　　Ｑ○○　住同上
　　　　　　Ｒ○○
　　　　　　Ｓ○○
　　　　　　Ｔ○○
　　　　　　Ｕ○○
　　　　　　Ｖ○○
　　　　　　Ｗ○○
　　　　　　Ｘ○○　住同上
　　　　　　Ｙ○○　住同上
　　　　　　Ｚ○○　住同上
　　　　　　ａ○○　住同上
　　　　　　ｂ○○
　　　　　　ｃ○○　住同上
　　　　　　ｄ○○　住同上
　　　　　　ｅ○○　住同上
　　　　　　ｆ○○　住同上
　　　　　　ｇ○○　住同上
　　　　　　ｈ○○　住同上
　　　　　　ｉ○○　住同上
上列上訴人等因甲○○自訴乙○○等違反貪污治罪條例等罪案件
，不服台灣高等法院中華民國九十六年七月三十日第二審判決（
九十六年度上訴字第二０六二號，自訴案號：台灣板橋地方法院
九十五年度自更字第三號），提起上訴，本院判決如下：
    主  文
上訴駁回。
    理  由
一板橋律師公會、板橋律師公會籌備會、台北律師公會對乙○○
等三十二人上訴部分：
按刑事訴訟法第三百七十七條規定，上訴於第三審法院，非以判
決違背法令為理由，不得為之。是提起第三審上訴，應以原判決
違背法令為理由，係屬法定要件。如果上訴理由狀並未依據卷內
訴訟資料，具體指摘原判決不適用何種法則或如何適用不當，或
所指摘原判決違法情事，顯與法律規定得為第三審上訴理由之違
法情形，不相適合時，均應認其上訴為違背法律上之程式，予以
駁回。又不服下級法院判決，得向上級法院提起上訴者，以刑事
訴訟法第三百四十四條第一項、第三百四十五條至第三百四十七
條所列之人為限，此觀刑事訴訟法第三編第一章之規定自明。本
件原判決以上訴人「板橋律師公會」、「板橋律師公會籌備會」
、「台北律師公會」，前與上訴人甲○○自訴被告乙○○等三十
二人（如當事人欄所列被告，自乙○○起至Ｅ○○止）違反貪污
治罪條例等罪案件，經台灣板橋地方法院以九十四年度自字第七
三號判決自訴不受理，上訴人等均不服，提起第二審上訴，經原
審法院以九十五年度上訴字第一四九二號刑事判決，將第一審判
決關於甲○○自訴部分撤銷，發回台灣板橋地方法院，並將「板
橋律師公會」、「板橋律師公會籌備會」、「台北律師公會」之
上訴駁回。台灣板橋地方法院收到該案發回之卷證後，改分九十
五年度自更字第三號審理，並依原審法院發回意旨，僅列甲○○
為自訴人，有上開刑事判決及案卷可稽。是上訴人「板橋律師公
會」、「板橋律師公會籌備會」、「台北律師公會」顯非台灣板
橋地方法院自更字第三號案件之當事人，彼等既非該案之當事人
，亦非前開法條所規定得提起上訴之人，竟於該案第一審判決後
，對之聲明不服，提起第二審上訴，原判決因認其上訴不合法，
而駁回其上訴，並不經言詞辯論為之，於法自屬有據。上訴人「
板橋律師公會」、「板橋律師公會籌備會」、「台北律師公會」
上訴意旨，並未依據卷內資料具體指摘原判決有何違背法令之情
形，徒憑己意，或執其前之自訴意旨，或謂其曾併案提起自訴等
與本案不相關之資料，泛指原判決關於彼等部分違法，難認係適
法上訴第三審之理由。此部分上訴為違背法律上之程式，應予駁
回。
二上訴人等對Ｆ○○等三十人上訴部分：
按上訴係當事人對於下級法院之判決聲明不服而請求上級法院予
以救濟之訴訟制度，若無下級法院之判決存在，即無由向上級法
院聲明不服提起上訴之可言。本件原判決僅列乙○○等三十二人
為被告，並未將Ｆ○○、Ｇ○○、Ｈ○○、Ｉ○○、Ｊ○○、Ｋ
○○、Ｌ○○、Ｍ○○、Ｎ○○、Ｏ○○、Ｐ○、曾臣威、Ｒ○
○、Ｓ○○、Ｔ○○、Ｕ○○、Ｖ○○、Ｗ○○、Ｘ○○、Ｙ○
○、Ｚ○○、ａ○○、ｂ○○、ｃ○○、ｄ○○、ｅ○○、ｆ○
○、ｇ○○、ｈ○○、ｉ○○等三十人列為被告，亦即原審祇對
乙○○等三十二人予以審判，Ｆ○○等三十人部分既未經原審予
以判決，上訴人等不服原審判決提起第三審上訴時，將Ｆ○○等
三十人亦列為被告一併上訴，顯為法所不許，亦應予駁回。
據上論結，應依刑事訴訟法第三百九十五條前段，判決如主文。
中　　華　　民　　國　九十六　年　 十二 　月　二十七　日
                      最高法院刑事第一庭
                          審判長法官  董　明　霈
                                法官  林　茂　雄
                                法官  張　祺　祥
                                法官  呂　永　福
                                法官  蘇　振　堂
      本件正本證明與原本無異
                                      書  記  官
中　　華　　民　　國　九十七　年　　一　　月　　四　　日
                                                      Ｋ
